【裁判字號】    92,易,2357
【裁判日期】    920910
【裁判案由】    傷害
【裁判全文】
臺灣板橋地方法院刑事判決                        九十二年度易字第二三五七號
    公  訴  人  臺灣板橋地方法院檢察署檢察官
    被      告  甲○○
右列被告因傷害案件，經檢察官提起公訴（九十二年度偵緝字第一○六一號），本院
判決如左：
    主  文
甲○○共同傷害人之身體，處有期徒刑參月，如易科罰金，以參佰元折算壹日。
    事  實
一、甲○○於民國（下同）九十二年三月十二日中午十二時二十分許，駕駛車號二Ｂ
    －八五四二號自用小客車，搭載真實姓名年籍不詳、綽號「阿吉」之成年男子，
    行經臺北縣中和市○○街與安樂路路口時，佔用右轉車道，招致後方由乙○○駕
    駛之自小客車鳴按喇叭，甲○○因此心生不滿，在乙○○駕駛汽車通過路口後，
    尾隨至臺北縣中和市○○路與安樂路口，見乙○○在路口紅燈等停之際，竟萌生
    傷害乙○○之犯意，甲○○先行下車徒手毆打乙○○，阿吉見甲○○倒地，竟與
    甲○○基於傷害之犯意聯絡，隨即下車聯手毆打乙○○，致乙○○因此受有右側
    眼眶及鼻部紅腫、挫傷之普通傷害。
二、案經乙○○訴由臺北縣政府警察局中和分局報請臺灣板橋地方法院檢察署檢察官
    偵查起訴。
    理  由
一、被告與阿吉毆打告訴人乙○○成傷之犯行，迭據被告甲○○於偵審中坦承不諱（
    詳參臺灣板橋地方法院檢察署九十二年度偵緝字第一○六一號卷第十六頁九十二
    年七月四日訊問筆錄、本院九十二年八月二十日審判筆錄），核與告訴人乙○○
    指訴遭被告及另一成年男子毆傷一情相符（詳參臺灣板橋地方法院九十二年度偵
    字第一○九五四號卷第三頁、第四頁九十二年三月十二日警詢筆錄、本院九十二
    年八月二十日審判筆錄），並有三軍總醫院附設民眾診療服務處九十二年三月二
    十二日開具之診斷證明書一件附卷可佐，足認被告前開不利於己之自白，與事實
    相符。雖被告辯稱：雙方互毆地點不是在下個路口，是告訴人乙○○自行把車停
    在路中云云（詳參本院九十二年八月二十日審判筆錄）。惟此與告訴人乙○○指
    訴係在下個路口停等紅綠燈時遭被告等人毆打一情有間，且景新街為公眾通行之
    道路，豈容告訴人乙○○恣意停車於路中，因此，被告所辯，顯與常情有悖。事
    證明確，被告犯行洵堪認定。
二、按被告甲○○與綽號之阿吉成年男子毆打告訴人乙○○成傷，核其所為，係犯刑
    法第二百七十七條第一項之普通傷害罪。被告與綽號阿吉之成年男子，就上揭傷
    害犯行，有犯意聯絡及行為分擔，應論以共同正犯。爰審酌被告曾有違反槍砲彈
    藥刀械管制條例、違反麻醉藥品管理條例、過失傷害等前科（尚不構成累犯），
    有臺灣高等法院被告國前案紀錄表一件在卷可稽，其因細故即出手傷人、犯罪目
    的、手段、對告訴人乙○○造成傷害程度及其犯罪後坦承犯行，惟未對告訴人乙
    ○○為民事賠償等一切情狀，量處如主文所示之刑，並諭知易科罰金之折算標準
    。
據上論斷，應依刑事訴訟法第二百九十九條第一項前段，刑法第二十八條、第二百七
十七條第一項、第四十一條第一項前段，罰金罰鍰提高標準條例第一條前段、第二條
，判決如主文。
本案經檢察官陳伯厚到庭執行職務
中    華    民    國      九十二      年      九      月      十      日
                                      臺灣板橋地方法院刑事第一庭
                                          法  官  高    玉    舜
右正本證明與原本無異。
如不服本判決，應於判決送達後十日內，向本院提出上訴狀。
                                          書記官  田    世    杰
中    華    民    國      九十二      年      九      月      十一  日
附錄本案論罪科刑法條全文：
中華民國刑法第二百七十七條 (普通傷害罪)
傷害人之身體或健康者，處三年以下有期徒刑、拘役或一千元以下罰金。
犯前項之罪因而致人於死者，處無期徒刑或七年以上有期徒刑；致重傷者，處三年以
上十年以下有期徒刑。


司法院資訊處製作；財團法人民間司法改革基金會備份。
